臺灣宜蘭地方法院刑事判決　　　　　　　 94年度易字第159號
　　公　訴　人　臺灣宜蘭地方法院檢察署檢察官
　　被　　　告　甲○○　男　2.
上列被告因違反毒品危害防制條例案件，經檢察官提起公訴（九
十四年度毒偵字第三五五號）及追加起訴（九十四年度毒偵字第
四五八號），暨移送併辦（九十四年度毒偵字第四五八號、九十
四年度毒偵字第五０六號），本院合議庭裁定由受命法官獨任進
行簡式審判程序，爰不經通常程序判決如下：
    主  文
甲○○連續施用第一級毒品，累犯，處有期徒刑壹年肆月。
    事  實
一、甲○○前於民國九十二年間因犯竊盜及毒品危害防制條例案
    件，分別經本院各判處有期徒刑一年確定，並經定應執行刑
    為一年十月確定，九十三年八月四日假釋出監，九十四年二
    月二十四日縮刑期滿執行完畢。
二、甲○○前因施用毒品案件，經本院依臺灣宜蘭地方法院檢察
    署檢察官之聲請，先後二次裁定送觀察、勒戒後，均認無繼
    續施用毒品之傾向，而由該署檢察官分別於八十九年九月五
    日以八十九年度偵緝字第二八八號、八十九年度毒偵緝字第
    二九二號，及於九十年十月二十三日以九十年度毒偵字第九
    九七號為不起訴處分確定。詎猶不知悛悔，再因施用毒品案
    件，經該署檢察官向本院聲請令其入戒治處所施以強制戒治
    並提起公訴，本院於九十二年三月二十八日以九十二年度訴
    字第四一號判處有期徒刑一年確定後，仍基於同時施用第一
    級毒品海洛因（下稱海洛因）及第二級毒品安非他命（下稱
    安非他命）抵癮之概括犯意，自九十四年一月四日某時許起
    ，至同年四月四日某時許止，連續在其位於宜蘭縣員山鄉○
    ○路七十之五號住處，以混雜海洛因及安非他命同時燒烤吸
    用之方式，連續施用海洛因及安非他命多次。嗣先後於九十
    四年一月四日十二時三十分許、同年三月二十六日十九時許
    及同年四月四日十四時五十五分許，由臺灣宜蘭地方法院檢
    察署觀護人與警定期調驗，及在宜蘭縣員山鄉○○路、湖前
    路口當場為警查獲後，採尿送鑑而悉上情。
三、案經臺灣宜蘭地方法院檢察署觀護人室、宜蘭縣警察局及宜
    蘭縣警察局宜蘭分局報告臺灣宜蘭地方法院檢察署檢察官偵
    查起訴暨移送併辦。
    理  由
一、上開事實，業據被告甲○○到庭坦承不諱，復有臺灣尖端先
    進生技醫藥股份有限公司及慈濟大學醫學院濫用藥物檢驗中
    心所出具，分呈嗎啡及安非他命陽性反應之濫用藥物檢驗報
    告與檢驗總表共三份存卷可憑，堪徵被告自白確與真實相符
    ，洵可採憑。又被告前因施用毒品案件，經本院依臺灣宜蘭
    地方法院檢察署檢察官之聲請，先後二次裁定送觀察、勒戒
    ，因均認無繼續施用毒品之傾向，而由該署檢察官分別於八
    十九年九月五日以八十九年度偵緝字第二八八號、八十九年
    度毒偵緝字第二九二號，及於九十年十月二十三日以九十年
    度毒偵字第九九七號為不起訴處分確定後，再因施用毒品案
    件，經本院於九十二年三月二十八日以九十二年度訴字第四
    一號判處有期徒刑一年確定等情，則有上開不起訴處分書及
    臺灣高等法院被告全國前案紀錄表各一份附卷足佐。本件事
    證至臻明確，被告犯行咸可認定，應予依法論科。
二、核被告甲○○之所為，係犯毒品危害防制條例第十條第一項
    、第二項之施用第一級、第二級毒品罪。其施用毒品前之持
    有海洛因及安非他命之行為，均已分別為施用之高度行為所
    吸收，皆不另論罪。又其係以混雜海洛因及安非他命後同時
    燒烤之方式吸用海洛因及安非他命，為一行為同時違反毒品
    危害防制條例第十條第一項及第二項之施用第一級毒品罪及
    第二級毒品罪，為想像競合犯，應依刑法第五十五條之規定
    從一重之毒品危害防制條例第十條第一項施用第一級毒品罪
    處斷。另被告先後多次施用海洛因及安非他命抵癮之犯行，
    則因時間緊接，方法相同，且觸犯構成要件相同之罪，顯皆
    基於概括犯意為之，應依刑法第五十六條連續犯之規定，論
    以連續施用第一級毒品罪，並依法加重其刑。公訴人移送併
    辦部分，則因與起訴事實間，具有連續犯之裁判上一罪關係
    ，自為起訴效力所及，本院理應併予審斷，附此敘明。
三、按假釋中因故意更犯罪，受有期徒刑以上刑之宣告者，撤銷
    其假釋，刑法第七十八條第一項定有明文。惟同條第二項規
    定：「前項犯罪，其起訴及判決確定均在假釋期滿前者，於
    假釋期滿後六月以內，仍撤銷其假釋；其判決確定在假釋期
    滿後者，於確定後六月以內，撤銷之。」故撤銷假釋，必須
    再犯之罪，其犯罪、起訴均在假釋中始可。如犯罪在假釋中
    ，而起訴已在假釋期滿後者，即不得撤銷假釋。最高法院九
    十三年度臺非字第一一一號判決明確揭櫫此旨；另再參照最
    高法院八十三年度臺上字第二八一三號判決意旨：曾受有期
    徒刑之執行完畢或受無期徒刑或有期徒刑之一部執行而赦免
    後，五年內再犯有期徒刑以上之罪者，為累犯，加重其刑至
    二分之一，為刑法第四十七條所明定，連續行為之一部行為
    係在另一犯罪之有期徒刑執行完畢後五年以內，仍無解於累
    犯之成立，可知本件被告前於九十二年間因犯竊盜及毒品危
    害防制條例案件，分別經本院各判處有期徒刑一年確定，並
    經定應執行刑為一年十月確定，九十三年八月四日假釋出監
    ，九十四年二月二十四日縮刑期滿執行完畢（見卷附臺灣高
    等法院被告全國前案紀錄表即明），是其連續施用海洛因及
    安非他命之犯行，行為終止時為九十四年四月四日某時許，
    已在其九十四年二月二十四日有期徒刑執行完畢後五年內再
    犯本件有期徒刑以上之罪，且臺灣宜蘭地方法院檢察署檢察
    官亦於其假釋期滿後之九十四年四月九日始提起公訴，是揆
    諸前揭最高法院判決意旨，本件已不得撤銷被告之假釋，而
    應依刑法第四十七條累犯之規定予以加重其刑，並依法遞加
    重之。審酌被告歷經觀察、勒戒與強制戒治之戒斷程序，及
    科刑之判決與執行後，仍無法依憑己力戒除毒害，更將海洛
    因及安非他命混雜同時吸用，顯見其毒癮已深，實有對之科
    處較長刑期助其隔離戒毒之必要，惟念其坦承犯行，態度尚
    佳，再參酌其犯罪動機、目的、手段、素行及造成社會潛在
    侵害程度等一切情狀，爰酌情量處如主文所示之刑，以資警
    懲。
據上論斷，應依刑事訴訟法第二百九十九條第一項前段，毒品危
害防制條例第十條第一項、第二項，刑法第十一條前段、第五十
六條、第四十七條、第五十五條，判決如主文。
本案經檢察官賴慶祥到庭執行職務
中　　華　　民　　國　　94　　年　　5 　　月　　17　　日
                  臺灣宜蘭地方法院刑事第三庭
                          法　官  陳  嘉  年
以上正本證明與原本無異。
如不服本判決，應於判決送達後10日內向本院提出上訴狀（應附
繕本）。
                          書記官  詹  玉  惠
中　　華　　民　　國　　94　　年　　5 　　月　　19　　日
附錄本案論罪科刑法條全文
毒品危害防制條例第十條第一項
施用第一級毒品者，處六月以上五年以下有期徒刑。
